臺灣高雄地方法院民事裁定
111年度聲字第142號
聲  請  人  李秀英  


相  對  人  周方慰  

上列當事人間聲請停止執行事件，本院裁定如下：
  主  文
聲請人供擔保新臺幣捌萬貳仟元後，本院九十八年度司執字第一
六四二二號強制執行程序對聲請人就如附表所示建物之建物拆除
並將占用土地騰空返還之強制執行程序，於本院一一一年度補字
七五五號（含日後改分之案號）債務人異議之訴事件判決確定前
或終結前，應暫予停止。
  理  由
一、聲請意旨略以：相對人執本院93年度重訴字第294號、臺灣
    高等法院高雄分院96年度重上字第64號確定判決（下稱系爭
    確定判決），向本院聲請拆除坐落於高雄市○○區○○○段○○段0
    000地號土地（面積共979 平方公尺，下稱系爭土地）上之
    如附表所示之建物（下稱系爭建物），經本院分案98年度司
    執字第16422號執行中（下稱系爭執行），惟聲請人業以新
    臺幣（下同）302萬4000元拍定取得系爭建物之事實上處分
    權，並取得系爭土地之應有部分18/80，且與系爭土地共有
    人高烽銘（應有部分18/80）向其餘共有人中華民國管理人
    財政部國有財產署（應有部分4/8）、周欣儀（應有部分2/8
    0）、相對人（應有部分2/80）訴請分割系爭土地，經本院1
    11年8月12日109年度重訴字第310號判決變價分割（尚未確
    定），相對人就系爭土地之共有權利於分割裁判確定後，即
    歸於消滅，聲請人可以避免系爭建物遭執行拆除之損害，聲
    請人業依強制執行法第14條第1項對於相對人提出債務人異
    議之訴，經本院分案111年度補字第755號（下稱系爭訴訟）
    審理中，為此聲請准予提供擔保，於系爭訴訟終結前，裁定
    停止系爭執行事件之強制執行程序等語。
二、按「有回復原狀之聲請或提起再審或異議之訴，或對於和解
    為繼續審判之請求，或提起宣告調解無效之訴，撤銷調解之
    訴，或對於法院依強制執行法第四條第一項第五款之裁定提
    起抗告時，法院依必要情形，或依聲請定一相當並確實擔保
    ，得為停止強制執行之裁定。」強制執行法第18條第2項定
    有明文。又法院裁定准許停止強制執行所定之擔保金，係備
    供債權人因停止執行所受損害之賠償，其數額應依標的物停
    止執行後，債權人未能即時受償或利用該標的物所受之損害
    額，或其因另供擔保強制執行所受之損害額定之，非以標的
    物之價值或其債權額為依據（最高法院91年度台抗字第429
    號裁定意旨參照）。經查：
(一)聲請人主張相對人持系爭確定判決向本院聲請強制執行，經
    本院分案系爭執行事件強制執行中，及聲請人業以上開事由
    對相對人提起債務人異議之訴，經本院以系爭訴訟審理中等
    情，業據本院調閱上開卷宗，核閱無誤。而系爭確定判決主
    文係命該件之被告應將附表建物拆除並將占用土地騰空返還
    予相對人、李順雄、中華民國管理人財政部國有財產署，及
    給付起訴前5年相當於租金之不當得利，暨自起訴狀繕本送
    達翌日起，每平方公尺每日2.10之不當得利等情，有系爭確
    定判決可參。且聲請人主張其業以302萬4000元拍定取得系
    爭建物之事實上處分權，並取得系爭土地之應有部分18/80
    ，且與系爭土地共有人高烽銘（應有部分18/80）向其餘共
    有人中華民國管理人財政部國有財產署（應有部分4/8）、
    周欣儀（應有部分2/80）、相對人（應有部分2/80）訴請分
    割系爭土地，經本院111年8月12日109年度重訴字第310號判
    決變價分割（尚未確定）等情，有本院不動產拍賣筆錄（見
    系爭執行卷12第3頁至第5頁）、不動產權利移轉證書（見系
    爭執行卷12第51頁至第53頁）、系爭土地謄本（見系爭執行
    卷14第354頁至第358頁）、本院109年度重訴字第310號判決
    可稽。而聲請人有上開聲請停止執行之事由及必要，亦據聲
    請人釋明。依上開規定及說明，堪認聲請人聲請停止執行，
    為有理由，是聲請人起訴之系爭訴訟（含日後改分之案號）
    判決確定或終結前，系爭執行事件就系爭建物拆除並將占用
    土地騰空返還之強制執行程序，應准供擔保暫予停止。
(二)相對人因本件停止執行而不能即時拆除系爭建物之損害，應
    為本件停止執行期間，依相對人所持有之應有部分計算之系
    爭土地因系爭建物存在而全部面積不能利用之損害。而聲請
    人所提出之系爭訴訟之利益，為系爭建物不受拆除之利益，
    應以聲請人拍定系爭建物事實上處分權之價額302萬4000元
    計算，屬適用通常訴訟程序之案件，其標的價額逾150萬元
    ，得上訴至第三審，依各級法院辦案期限實施要點規定，第
    一、二、三審通常訴訟程序審判案件之辦案期限各為1年4月
    、2年、1年，合計共4年4月，據此認定本件停止強制執行之
    期間應為4年4月。又依前述系爭確定判決主文所載之以每平
    方公尺每日2.1元計算占用系爭土地之相當於租金不當得利
    ，相對人因本件停止執行4年4月期間，依相對人現持有之應
    有部分2/80計算（相對人聲請系爭執行當時對於系爭土地並
    無應有部分，見系爭執行卷14第354頁至第358頁）之系爭土
    地因系爭建物存在而全部面積不能利用之損害約為8萬1231
    元（2.1*979*2/80*365*4.33=81231），爰據此認定相對人
    於本件停止強制執行期間可能遭受之損害當係無法即時因強
    制執行滿足其債權之損失，或其他利用更有所得之損失，酌
    定本件擔保金額應以8萬2000元為宜。
三、次按異議之訴實體上有無理由，並非法院於裁定停止強制執
    行時應予審酌之事項（最高法院93年度台抗字第723號裁定
    意旨參照）。是本件聲請人所述之情節能否取得系爭訴訟之
    勝訴判決，係屬系爭訴訟有無理由之問題，非本件停止執行
    事件所應審酌，併為說明。
四、依強制執行法第18條第2項，裁定如主文。
中　　華　　民　　國　　111 　年　　8 　　月　　23　　日
                民事第二庭法　官　施盈志
以上正本係照原本作成。
如對本裁定抗告須於裁定送達後10日內向本院提出抗告狀，並繳
納裁判費新台幣1,000元。　　　　　　　　　
中　　華　　民　　國　　111 　年　　8 　　月　　23　　日
                          書記官  陳玫燕